臺灣臺中地方法院刑事判決　　　　　　　 94年度易字第811號
公　訴　人　臺灣臺中地方法院檢察署檢察官
被　　　告　甲○○
上列被告因違反毒品危害防制條例案件，經檢察官提起公訴（94
年度毒偵字第1341號），及移送併案審理（94年度毒偵字第4405
號），本院合議庭裁定由受命法官獨任改行簡式審判程序審理，
判決如下：
    主  文
甲○○連續施用第一級毒品，累犯，處有期徒刑壹年；又連續施
用第二級毒品，累犯，處有期徒刑陸月。應執行有期徒刑壹年伍
月。
    事  實
一、甲○○前於民國八十四年間因違反槍砲彈藥刀械管制條例、
    麻醉藥品管理條例案件，經本院於八十四年十二月二十三日
    日判處有期徒刑二年、八月，應執行有期徒刑二年四月確定
    ，並接續執行，刑期起算日為八十五年一月九日，八十六年
    五月九日假釋後，解送執行感訓處分，感訓處分於八十七年
    五月二十一日折抵刑期出所，嗣於八十八年撤銷假釋執行殘
    刑有期徒刑十月二十日，於八十九年六月三十日執行完畢。
    又於九十一年間因施用毒品案件，經本院裁定送強制戒治，
    於九十二年四月二十九日執行完畢釋放。復於九十三年間因
    施用第一、二級毒品案件，經本院於九十四年一月十一日以
    九十三年度訴字第九九七號判處有期徒刑十一月、五月，定
    其應執行之刑一年三月確定，現在監執行中。其仍不知悔改
    ，於強制戒治執行完畢期滿五年內，基於施用第一級毒品海
    洛因之概括犯意，自九十三年十一月十五日（即前開九十三
    年度訴字第九九七號案件宣示判決日）之翌日起至九十四年
    七月三日下午五時許止，在臺中市○區○○街二一號七樓住
    處、臺中市○○路與林森路住處，以將海洛因羼入香煙點火
    吸用之方式，連續施用第一級毒品海洛因，約每十日施用一
    次。另基於施用第二級毒品甲基安非他命之概括犯意，自九
    十四年一月四日起至九十四年七月二日下午五時許止，在臺
    中市○區○○街二一號七樓住處，以將甲基安非他命置於玻
    璃管內點火燒烤生煙吸取煙氣之方式，連續施用第二級毒品
    甲基安非他命，約每十日施用一次。嗣於九十四年一月七日
    下午五時三十分，在臺中市○區○○街二一號七樓住處為警
    查獲，復於九十四年七月五日凌晨一時三十分，在臺中市○
    ○路與自由路口，經警緝獲。
二、案經南投縣警察局草屯分局報告及臺中市縣警察局移送臺灣
    臺中地方法院檢察署檢察官偵查起訴及移送併案審理。
    理  由
一、訊據被告對於上揭時地，連續施用第一級毒品海洛因多次及
    連續施用第二級毒品甲基安非他命多次之犯行，於本院審理
    中坦承不諱，被告於二度查獲時所採集之尿液，經送驗結果
    ，亦呈現嗎啡及甲基安非他命陽性反應，此有詮昕科技股份
    有限公司濫用藥物尿液檢驗報告二份在卷可稽，足徵被告此
    部分自白與現有事證相符，堪以採信。又被告因施用毒品案
    件，又於九十一年間因施用毒品案件，經本院裁定送強制戒
    治，於九十二年四月二十九日執行完畢釋放一節，有刑案資
    料查註紀錄表及臺灣高等法院被告全國前案紀錄表各一件在
    卷可稽。本件事證已臻明確，被告犯行洵堪認定，應予依法
    論科。
二、按海洛因、甲基安非他命分別係毒品危害防制條例第二條第
    二項第一款、第二款所定之第一級毒品、第二級毒品，不得
    非法施用，是核被告所為，係犯毒品危害防制條例第十條第
    一項之施用第一級毒品、及同條第二項之施用第二級毒品罪
    。被告分別持有第一級毒品海洛因、第二級毒品甲基安非他
    命進而施用之，其持有之低度行為應為施用之高度行為所吸
    收，均不另論罪。被告所為數次施用海洛因、甲基安非他命
    毒品之行為，時間緊接，所犯罪名相同，各顯係基於概括之
    犯意為之，均為連續犯，爰依刑法第五十六條之規定以一罪
    論，並加重其刑。又起訴書並未論及被告自九十四年一月七
    日下午五時三十分，在臺中市○區○○街二一號七樓住處為
    警查獲後至九十四年七月五日凌晨一時三十分，在臺中市○
    ○路與自由路口通緝查獲前之犯行，惟此部分業經檢察官移
    送併辦，且此部分施用第一、二級毒品犯行與起訴部分犯行
    分別有連續犯裁判上一罪關係，本院自得併予審究。被告所
    犯連續施用第一級毒品、施用第二級毒品罪二罪之間，犯意
    各別，行為互殊，應予分論併罰。被告前於八十四年間因違
    反槍砲彈藥刀械管制條例、麻醉藥品管理條例案件，經本院
    於八十四年十二月二十三日日判處有期徒刑二年、八月，應
    執行有期徒刑二年四月確定，並接續執行，刑期起算日為八
    十五年一月九日，八十六年五月九日假釋後，解送執行感訓
    處分，感訓處分於八十七年五月二十一日折抵刑期出所，嗣
    於八十八年撤銷假釋執行殘刑有期徒刑十月二十日，於八十
    九年六月三十日執行完畢等情，有刑案資料查註紀錄表及臺
    灣高等法院被告全國前案紀錄表各一件在卷可稽，其受有期
    徒刑執行完畢後，五年之內再犯本件有期徒刑以上之二罪，
    為累犯，均應依刑法第四十七條之規定，遞加重其刑。爰審
    酌被告前已有施用毒品之素行，復經強制戒治及論罪科刑執
    行完畢，猶再度施用毒品，無視於毒品對於自身健康之戕害
    及國家對於杜絕毒品犯罪之禁令，然於本院審理中坦承犯行
    之犯後態度等一切情狀，量處如主文所示之刑，並定其應執
    行之刑。又九十四年一月七日下午五時三十分，在臺中市○
    區○○街二一號七樓住處為警查獲扣案針筒一支，被告辯以
    非其所有，衡諸被告係以香煙施用第一級毒品海洛因，另以
    玻璃管施用甲基安非他命，並非以注射針筒為之，業據被告
    供明；且被告已坦犯行，而針筒一支價值非高，被告當無必
    要為免遭沒收針筒而故稱並非其所有之必要，該針筒既無實
    據可證與本件犯行有何關連，自無從為沒收之諭知。
據上論斷，應依刑事訴訟法第二百七十三條之一第一項、第二百
九十九條第一項前段，毒品危害防制條例第十條第一項、第二項
，刑法第十一條前段、第五十六條、第五十一條第五款、第四十
七條，判決如主文。
中　　華　　民　　國　　94　　年　　10　　月　　11　　日
                  刑事第十四庭  法  官  陳  葳
上正本證明與原本無異。
如不服本判決，應於收受本判決後十日內向本院提出上訴書狀，
其未敘述上訴理由者，並得於提起上訴後十日內向本院補提理由
書狀（均須按他造當事人之人數附繕本）「切勿逕送上級法院」
。
                                書記官  張雅如
中　　華　　民　　國　　94　　年　　10　　月　　11　　日
附錄法條：
毒品危害防制條例第十條第一項
施用第一級毒品者，處六月以上五年以下有期徒刑。
第二項：
施用第二級毒品者，處三年以下有期徒刑。
